【裁判字號】    97,台上,2704
【裁判日期】    970619
【裁判案由】    公共危險等罪
【裁判全文】
最高法院刑事判決            九十七年度台上字第二七０四號
上  訴  人  甲○○
上列上訴人因公共危險等罪案件，不服台灣高等法院高雄分院中
華民國九十七年四月十六日第二審判決（九十七年度上訴字第二
二八號，起訴案號：台灣高雄地方法院檢察署九十五年度毒偵緝
字第五二八號），提起上訴，本院判決如下：
    主  文
上訴駁回。
    理  由
一、駕駛動力交通工具肇事逃逸部分：
按刑事訴訟法第三百七十七條規定，上訴於第三審法院，非以判
決違背法令為理由，不得為之。是提起第三審上訴，應以原判決
違背法令為理由，係屬法定要件。如果上訴理由書狀並未依據卷
內訴訟資料，具體指摘原判決不適用何種法則或如何適用不當，
或所指摘原判決違法情事，顯與法律規定得為第三審上訴理由之
違法情形，不相適合時，均應認其上訴為違背法律上之程式，予
以駁回。本件原判決維持第一審論處上訴人甲○○駕駛動力交通
工具肇事，致人死亡而逃逸罪刑部分之判決，駁回其於第二審之
此部分上訴，已敘明其所憑之證據及認定理由；從形式上觀察，
並無判決違背法令之情形存在。查上訴人駕駛之小客車左前輪胎
及上方檔泥鈑內側，經檢驗結果呈血跡陽性反應，僅原判決憑以
判斷之證據之一，縱予排除，仍不影響原判決綜合證人即目擊者
梁凱雄、劉嘉棋、簡妃伴及警員張兆雄等人所為之陳述，暨肇事
小客車保險桿等處所遺留之刮痕、擦抹痕等跡證所為之事實認定
。上訴意旨以O-Tolidine血液呈色試驗，有可能係其他動物之血
跡等語，執以指摘原判決違法，不符第三審上訴之法定要件。又
原判決事實欄記載上訴人駕駛小客車「撞及」陳宗仁，理由內記
載上訴人之小客車「輾壓」人體（見原判決第二頁第一行、第五
頁第二十行至第二十一行），文字敘述雖然不同，但判決之本旨
則屬一致，亦無判決所載理由矛盾之違法。上訴意旨指摘之各節
，均與法律規定得為第三審上訴理由之違法情形，不相適合。其
上訴為違背法律上之程式，應予駁回。
二、過失致人於死部分：
查刑事訴訟法第三百七十六條所列各罪之案件，經第二審判決者
，不得上訴於第三審法院，法有明文。原判決關於上訴人過失致
人於死部分（上訴人未聲明僅就駕駛動力交通工具肇事逃逸部分
上訴，關於過失致人於死部分亦視為已全部上訴），係依刑法第
二百七十六條第一項論處罪刑，乃最重本刑為二年以下有期徒刑
之罪，核屬刑事訴訟法第三百七十六條第一款之案件，既經第二
審判決，自不得上訴於第三審法院，上訴人猶提起上訴，於法不
合，併應駁回之。
據上論結，應依刑事訴訟法第三百九十五條前段，判決如主文。
中    華    民    國  九十七  年    六    月   十九   日
                      最高法院刑事第十一庭
                          審判長法官  花  滿  堂
                                法官  黃  正  興
                                法官  陳  東  誥
                                法官  林  錦  芳
                                法官  陳  世  雄
      本件正本證明與原本無異
                                      書  記  官
中    華    民    國  九十七  年    六    月  二十三  日
                                                      v


司法院資訊處製作；財團法人民間司法改革基金會備份。
